<?xml version='1.0' encoding='utf-8'?>
<verb default="forghoin" disambig="">
  <verbalNoun default="forghoin" />
  <verbalAdjective default="forghonta" />
  <tenseForm default="forghoin" tense="Past" dependency="Indep" person="Base" />
  <tenseForm default="forghoineamar" tense="Past" dependency="Indep" person="Pl1" />
  <tenseForm default="forghoineadar" tense="Past" dependency="Indep" person="Pl3" />
  <tenseForm default="forghoineadh" tense="Past" dependency="Indep" person="Auto" />
  <tenseForm default="forghoin" tense="Past" dependency="Dep" person="Base" />
  <tenseForm default="forghoineamar" tense="Past" dependency="Dep" person="Pl1" />
  <tenseForm default="forghoineadar" tense="Past" dependency="Dep" person="Pl3" />
  <tenseForm default="forghoineadh" tense="Past" dependency="Dep" person="Auto" />
  <tenseForm default="forghoineadh" tense="PastCont" dependency="Indep" person="Base" />
  <tenseForm default="forghoininn" tense="PastCont" dependency="Indep" person="Sg1" />
  <tenseForm default="forghointeá" tense="PastCont" dependency="Indep" person="Sg2" />
  <tenseForm default="forghoinimis" tense="PastCont" dependency="Indep" person="Pl1" />
  <tenseForm default="forghoinidís" tense="PastCont" dependency="Indep" person="Pl3" />
  <tenseForm default="forghointí" tense="PastCont" dependency="Indep" person="Auto" />
  <tenseForm default="forghoineadh" tense="PastCont" dependency="Dep" person="Base" />
  <tenseForm default="forghoininn" tense="PastCont" dependency="Dep" person="Sg1" />
  <tenseForm default="forghointeá" tense="PastCont" dependency="Dep" person="Sg2" />
  <tenseForm default="forghoinimis" tense="PastCont" dependency="Dep" person="Pl1" />
  <tenseForm default="forghoinidís" tense="PastCont" dependency="Dep" person="Pl3" />
  <tenseForm default="forghointí" tense="PastCont" dependency="Dep" person="Auto" />
  <tenseForm default="forghoineann" tense="PresCont" dependency="Indep" person="Base" />
  <tenseForm default="forghoinim" tense="PresCont" dependency="Indep" person="Sg1" />
  <tenseForm default="forghoinimid" tense="PresCont" dependency="Indep" person="Pl1" />
  <tenseForm default="forghointear" tense="PresCont" dependency="Indep" person="Auto" />
  <tenseForm default="forghoineann" tense="PresCont" dependency="Dep" person="Base" />
  <tenseForm default="forghoinim" tense="PresCont" dependency="Dep" person="Sg1" />
  <tenseForm default="forghoinimid" tense="PresCont" dependency="Dep" person="Pl1" />
  <tenseForm default="forghointear" tense="PresCont" dependency="Dep" person="Auto" />
  <tenseForm default="forghoinfidh" tense="Fut" dependency="Indep" person="Base" />
  <tenseForm default="forghoinfimid" tense="Fut" dependency="Indep" person="Pl1" />
  <tenseForm default="forghoinfear" tense="Fut" dependency="Indep" person="Auto" />
  <tenseForm default="forghoinfidh" tense="Fut" dependency="Dep" person="Base" />
  <tenseForm default="forghoinfimid" tense="Fut" dependency="Dep" person="Pl1" />
  <tenseForm default="forghoinfear" tense="Fut" dependency="Dep" person="Auto" />
  <tenseForm default="forghoinfeadh" tense="Cond" dependency="Indep" person="Base" />
  <tenseForm default="forghoinfinn" tense="Cond" dependency="Indep" person="Sg1" />
  <tenseForm default="forghoinfeá" tense="Cond" dependency="Indep" person="Sg2" />
  <tenseForm default="forghoinfimis" tense="Cond" dependency="Indep" person="Pl1" />
  <tenseForm default="forghoinfidís" tense="Cond" dependency="Indep" person="Pl3" />
  <tenseForm default="forghoinfí" tense="Cond" dependency="Indep" person="Auto" />
  <tenseForm default="forghoinfeadh" tense="Cond" dependency="Dep" person="Base" />
  <tenseForm default="forghoinfinn" tense="Cond" dependency="Dep" person="Sg1" />
  <tenseForm default="forghoinfeá" tense="Cond" dependency="Dep" person="Sg2" />
  <tenseForm default="forghoinfimis" tense="Cond" dependency="Dep" person="Pl1" />
  <tenseForm default="forghoinfidís" tense="Cond" dependency="Dep" person="Pl3" />
  <tenseForm default="forghoinfí" tense="Cond" dependency="Dep" person="Auto" />
  <moodForm default="forghoineadh" mood="Imper" person="Base" />
  <moodForm default="forghoinim" mood="Imper" person="Sg1" />
  <moodForm default="forghoin" mood="Imper" person="Sg2" />
  <moodForm default="forghoinimis" mood="Imper" person="Pl1" />
  <moodForm default="forghoinigí" mood="Imper" person="Pl2" />
  <moodForm default="forghoinidís" mood="Imper" person="Pl3" />
  <moodForm default="forghointear" mood="Imper" person="Auto" />
  <moodForm default="forghoine" mood="Subj" person="Base" />
  <moodForm default="forghoinimid" mood="Subj" person="Pl1" />
  <moodForm default="forghointear" mood="Subj" person="Auto" />
</verb>
